# 请教陈老师及各位高手-关于以固定资产向控股子公司第二次注资的业务处理

提问人：cdx996 时间：2011-11-05 14:04:28
陈老师及各位高手好！如题，具体案例如下，请帮忙指出如何正确处理，万分感激！ A公司系B公司的控股母公司，B公司注册资本金为 2000 万，分期出资，第一次到位资金 500 万元，现A公司拟向B公司以固定资产评估作价出资的方式进行第二次出资。该批固定资产账面净值 400 万元，评估值及公允价值均为 500 万元。对于子公司B来说，应该是以公允价值即 500 万元确认实收资本的。但对于母公司A来说，是否按以下方式处理： Dr: 长投 500 万 Cr: 固定资产清理 400 万 营业外收入 100 万 烦请指教，谢谢！ 另外请教下相关涉税处理，母公司A是否一定得开具发票给子公司B，其方能就该批固定资产的折旧进行税前抵扣？
如果必须开具发票的话，假设该批固定资产以前购进时A抵扣过进项税，那么在此情况下，A公司所需缴纳的增值税额是按增值部分即 100 万元和税率17%缴纳，还是按交易额 500 万元和4%征收率减半征收？再次，母公司A是否得按增值额 100 万元缴纳所得税？ 谢谢各位老师！

回答人：chenyiwei
回复 cdx996 的帖子
1 、类似问题在本版面上已经讨论过多次，其实就是母公司以实物资产向子公司出资是否具有商业实质的问题。一般认为大部分情况下是没有商业实质的，因为母公司所能控制的经济资源并未发生改变，该标的资产在交易前后都在母公司控制范围之内。所以应当按该资产的原帐面价值转为长期股权投资，无损益或资本公积影响。
2 、增值税方面按财税[2008]170号，区分不同情况分别处理。所得税方面，该资产的公允价值高于原计税基础的差额应计入母公司的应纳税所得额。